

Adresse:

11 Rue Saint Aubin, 31000 Toulouse **Tel:** 06 27 88 12 97

Courriel: bastien.comier@gmail.com

Portfolio: bastiencornier.com

Développeur et Webdesigner depuis 2 ans, j'aime donner vie à toutes les idées créatives à travers des univers riches et variés.

Je garde toujours un regard nouveau et je m'attache à garder les choses simples afin de délivrer un message clair.

Passionné par l'animation, je m'intéresse d'autant plus aux interactions entre l'homme et l'interface.

# **COMPÉTENCES**

#### / LANGUES

- O Anglais: Compétence professionnelle
- O Espagnol: Scolaire

#### / DESIGN

- Illustrator
- Photoshop
- InDesign

#### / DÉVELOPPEMENT

- o Html5
- o Css3
- Javascript : Vanilla JS, jQuery, React, Canvas
- o Php
- o Cms: Wordpress
- $\circ$  Git
- O Grunt, Gulp

#### / VIDÉO

- Final Cut Pro
- After Effects

## **LOISIRS**









Planche

Globe Trotter

**EXPÉRIENCE** 

Février 2017 à aujourd'hui

## DÉVELOPPEUR, WEBDESIGNER FREELANCE

TOULOUSE

FREELANCE - Développement web et sous Wordpress, développement Front-End Html5/CSS3/JavaScript, Web design, design d'interactions

Mai 2015 à Février 2017

#### DÉVELOPPEUR FRONT-END

AGENCE OREALYS, TOULOUSE

CDI - Intégration html5/css3/js, développement d'interactions et d'animations, créations d'applications mobiles, développement sous wordpress et sous le cms Isens

Février à Mai 2014

### DÉVELOPPEUR FRONT-END

AGENCE KNGFU, MONTRÉAL

Stage - Développement web, responsive design, animations javascript/css3

2013

#### WEBDESIGNER

EXPOSITION PHOTO DES **BIBLIOTHÈQUES UNIVERSITAIRES** DE FRANCHE COMTÉ, MONTBÉLIARD

Projet - Réalisations d'affiches, design du logo, web design du site promotionnel et du site final

# **FORMATION**

2014 à 2015

## LICENCE PRO WEBDESIGN SENSORIEL

UNIVERSITÉ DE LIMOGES. LIMOUSIN

Janvier à Juin 2014

# TECHNIQUES D'INTÉGRATION MULTIMÉDIA

CEGEP DE MATANE, QUÉBEC

Semestre d'échange universitaire avec l'université de Montbéliard.

2012 à 2014

DUT MULTIMÉDIA, MMI (EX SRC)
UNIVERSITÉ DE MONTBÉLIARD, FRANCHE-COMTÉ